【裁判字號】    90,訴,218
【裁判日期】    900418
【裁判案由】    清償借款
【裁判全文】
臺灣屏東地方法院民事判決  九十年度訴字第二一八號
    原      告  屏東縣長治鄉農會
    法定代理人  乙○○
    訴訟代理人  丙○○
    被      告  甲○○
右當事人間請求清償借款事件，本院判決如左：
    主    文
被告應給付原告新臺幣壹佰壹拾萬元，及自民國八十八年七月二日起至清償日止，按
年息百分之三計算之利息，並逾期在六個月以內者按上開利率百分之十，超過六個月
者，按上開利率百分之二十計算之違約金。
訴訟費用由被告負擔。
本判決於原告以新臺幣拾柒萬元供擔保後，得假執行。
    事    實
甲、原告方面：
一、聲明：求為判除假執行擔保金額外，如主文所示。
二、陳述：訴外人即借款人朱昭君邀同另被告甲○○為連帶保證人，於民國八十六年
    七月二日向原告借用新臺幣（下同）壹佰壹拾萬元，清償期為八十九年七月二日
    ，自借款日起共分六期攤還，第一期至第二期只付利息不付本金，第三期至第六
    期按期平均攤還本金及按借款餘額計付利息，約定每六個月繳息一次，按年息百
    分之三計算，並約定逾期清償在六個月以內者，按上開利率百分之十，超過六個
    月者，按上開利率百分之二十計付違約金。詎被告繳僅息至八十八年七月一日，
    即未再繳息，屢向被告催討，均置之不理。依據貸款約定書第六條第二項第一款
    ，任何一宗債務不依約付息者，視同到期，為此提起本件訴訟。
三、證據：提出借款契約書、貸款借據、戶籍謄本、放款帳卡各一份，貸款約定書二
    份為證。
乙、被告方面：
一、聲明：請求判決駁回原告之訴及其假執行之聲請。
二、陳述：原告應先扣押訴外人朱昭君拆豬圈的補償費，竟未予查封而讓借款人朱昭
    君領走，顯見原告作業有疏失之虞。且原告依法應先就借款人所有之財產請求，
    若仍不足以清償時，始得查扣保證人之財產。又現經濟不景氣，須二年後才有能
    力返還。借據上之簽名並非其所為，但印章是被告所蓋的，貸款約定書上之簽名
    則為被告所為。
    理      由
一、本件原告主張之事實，已據其提出借款契約書、貸款借據、貸款約定書、放款帳
    卡各一份為證，核屬相符，自堪信為真實。
二、按連帶保證乃保證人與主債務人連帶負債務履行責任之保證是也。連帶保證人既
    與主債務人負連帶責任，則其連帶保證債務已具有連帶債務之性質，其債權人自
    得向保證人為全部給付之請求，而保證人不得拒絕。換言之，在連帶保證，保證
    人無先訴抗辯權，已喪失一般保證債務具有之補充性。被告雖以原告應先就訴外
    人即借款人朱昭君所有之財產抵償，始得向保證人請求等語置辯。然查被告既為
    本件債務之連帶保證人，有被告不爭執真正之借款契約書、貸款借據、貸款約定
    書各一份在卷足憑，揆諸首揭說明，被告所辯，顯無可採。
三、從而，原告依連帶保證契約請求被告給付借款一百一十萬元，並自八十八年七月
    二日起至清償日止，按年息百分之三計算之利息，並逾期在六個月以內者按上開
    利率百分之十，超過六個月者，按上開利率百分之二十計算之違約金，為有理由
    ，應予准許。
四、原告陳明願供擔保，請求宣告假執行，核無不合，茲酌定擔保金額，予以准許。
五、結論：
    本件原告之訴為有理由，依民事訴訟法第七十八條、第三百九十條第二項，判決
    如主文。
中      華      民      國    九十      年      四      月     十八     日
                                    臺灣屏東地方法院民事第一庭
~B法      官  沈佳宜
右為正本係照原本作成。
如對本判決上訴，須於判決送達後廿日內向本院提出上訴狀。
~B法院書記官  黃秀梅
中      華      民      國    九十      年      四      月     十九     日


司法院資訊處製作；財團法人民間司法改革基金會備份。
